最高法院刑事判決　　　　　　　　　 111年度台上字第2709號
上　訴　人　邱　璟


上列上訴人因妨害性自主案件，不服臺灣高等法院中華民國 111
年2 月15日第二審判決（110年度侵上訴字第231號，起訴案號：
臺灣臺北地方檢察署109年度偵字第21809號），提起上訴，本院
判決如下：
    主  文
上訴駁回。
    理  由
一、按刑事訴訟法第377 條規定，上訴於第三審法院，非以判決
    違背法令為理由，不得為之。是提起第三審上訴，應以原判
    決違背法令為理由，係屬法定要件。如果上訴理由書狀並未
    依據卷內訴訟資料，具體指摘原判決不適用何種法則或如何
    適用不當，或所指摘原判決違法情事，顯與法律規定得為第
    三審上訴理由之違法情形，不相適合時，均應認其上訴為不
    合法律上之程式，予以駁回。
二、本件原判決維持第一審所為論處上訴人邱璟對於未滿14歲之
    女子為性交2罪，各處有期徒刑1年8月，並應執行有期徒刑2
    年之判決，駁回上訴人在第二審之上訴，已引用第一審判決
    書記載之犯罪事實、證據及除不宜宣告緩刑以外之理由，並
    更正及補充說明何以駁回提起第二審上訴之理由。
三、刑之量定及酌定應執行之刑期，暨是否適用刑法第59條酌減
    其刑或宣告緩刑，均屬事實審法院得依職權裁量範疇。原判
    決已敘明依上訴人之犯罪情狀及所生損害，何以不符情輕法
    重而適用刑法第59條酌量減輕其刑規定之要件。並敘明第一
    審判決於不宜宣告緩刑之理由中，考量上訴人少年時期之非
    行之記載，雖有未盡周妥之處，然因不影響判決本旨，經原
    審除去後更正並補充說明乃以上訴人於本案行為時對於年僅
    13歲之告訴人Ａ女（民國94年12月生，卷內代號AW00000000
    00號，人別資料詳卷）為2 次性交行為之犯行，造成Ａ女懷
    孕而為引產手術，並非偶發性犯罪，且迄今仍未能取得Ａ女
    及其母之諒解，作為認定上訴人於本案不宜給予緩刑寬典之
    理由。復載敘第一審係以行為人之責任為基礎，審酌上訴人
    之犯罪情節及犯後坦認犯行之態度，並斟酌其學歷為國中畢
    業、目前擔任餐飲外送員、家庭經濟狀況勉持之生活狀況，
    及檢察官、Ａ女及其母就量刑輕重所表示之意見等一切情狀
    ，而為量刑及定應執行刑，既未逾越法定刑度及刑法第51條
    第5 款規定範圍，且無違公平正義情形，而仍予以維持之理
    由。所為論斷，並未違背比例原則、罪刑相當原則，屬其刑
    罰裁量權之適法行使，自不容任意指摘有量刑過重或未宣告
    緩刑之違法。
四、上訴意旨置原判決之論敘於不顧，徒謂：伊為單親家庭，現
    在是家中唯一經濟支柱，如入監服刑，母親與罹病胞妹將頓
    失經濟及生活上依靠，情堪憫恕，原審未適用刑法第59條酌
    減其刑並宣告緩刑，要屬違法等語。經核係憑持己見，對原
    審量刑職權之適法行使，任意指摘，徒以自己之說法為相異
    評價，重為爭執，或就不影響判決之枝節事項，仍為單純事
    實之爭辯，與法律規定得為第三審上訴理由之違法情形，不
    相適合。其上訴違背法律上之程式，應予駁回。
據上論結，應依刑事訴訟法第395條前段，判決如主文。
中    華    民    國   111    年    5     月    25    日
                  刑事第九庭審判長法  官  蔡  彩  貞  
                                  法  官  鄧  振  球  
                                  法  官  周  盈  文  
                                  法  官  蔡  廣  昇  
                                  法  官  梁  宏  哲  
本件正本證明與原本無異
                                  書記官
中    華    民    國   111    年    5     月    31    日